【裁判字號】    89,上易,1713
【裁判日期】    890607
【裁判案由】    竊盜
【裁判全文】
臺灣高等法院刑事判決                          八十九年度上易字第一七一三號
    上  訴  人  甲○○
    即  被  告
右上訴人因竊盜案件，不服臺灣板橋地方法院八十九年度易字第六一八號，中華民國
八十九年三月二十一日第一審判決（起訴案號：臺灣板橋地方法院檢察署八十八年度
偵字第六五０號）提起上訴，本院判決如左：
    主  文
上訴駁回。
    事  實
一、甲○○曾於民國（下同）八十一年五月十四日因殺人未遂案件，經臺灣高等法院
    於八十三年一月二十四日以八十二年上訴字第一一二號判決判處有期徒刑一年十
    月十五日確定，並於八十三年四月六日執行完畢，竟不知悔改，基於為自己不法
    所有之意圖，於八十七年五月二十五日凌晨五時許，在臺北縣新莊市○○路五守
    新村三十五巷口前，持客觀上對人體可造成傷害，足為兇器使用之螺絲起子十支
    、鋸子三支、活動扳手五支、梅花扳手三支、鐵鍊一條、鐵鎚一支、剪刀一支及
    鉗子一支，並以上開工具竊取楊智丞所使用停放於該處之車號ＣＱ－八九二五號
    自用小客車一部，得手供己代步使用。嗣甲○○於八十七年五月二十九日下午四
    時三十分許，駕駛前開車輛行經臺北縣蘆洲市○○路高速公路附近時，為警當場
    查獲，並扣得上開工具及非屬甲○○所有之電鑽二支。
二、案經臺北縣警察局蘆洲分局報請臺灣板橋地方檢察署檢察官偵查起訴。
    理  由
一、訊據上訴人即被告甲○○否認竊盜，辯稱略以：「我是去買車，沒有偷竊，這是
    贓物」等語，然查：
(一)、右揭時地竊取被害人楊智丞所有前開自用小客車之犯行，業據被告甲○○於警訊
    坦承：「我於八十七年五月二十五日凌晨五時左右，在新莊市○○路五守新村巷
    口，用起子開車門，再用起子發動引擎（車號ＣＱ－八九二五號）。該車是我所
    竊得」（偵查卷第五頁反面），並於檢察官訊問時坦承：「（偷ＣＱ－八九二五
    號小客車被查獲？）是的。（如何偷？）我用螺絲起子開車門，鑰匙在車內」（
    偵查卷第二八頁反面）不諱，並有扣案之螺絲起子十支、鋸子三支、活動扳手五
    支、梅花扳手三支、鐵鍊一條、鐵鎚一支、剪刀一支及鉗子一支可證，而被害人
    楊智丞所有之車號ＣＱ－八九二五號小自客車，確於前開時地失竊，並據楊智丞
    於警訊陳明（偵查卷第六頁），復有贓物認領保管單及車輛竊盜車牌失竊個別查
    詢報告表各一件在卷可稽，且被告於本院調查時亦稱：「我是隨便轉轉門就開了
    」等語（本院卷第四四頁反面），是被告前開不利於己之自白，應與事實相符。
(二)、雖被告於原審曾辯稱：「該部自用小客車是八十七年五月二十八日或二十九日左
    右，在臺北縣蘆洲市某處，向綽號「阿義」之男子，以新臺幣（下同）二萬元買
    的，渠未曾竊取上開自用小客車」云云。惟此與被告於偵查中之自白有悖，且被
    告亦未能提出「阿義」之年籍姓名等人別資料或其他證據供調查，是尚難認其所
    辯屬實。
(三)、至被告於警訊時所稱：「以扣案螺絲起子及扳手各一支行竊」云云（偵查卷第五
    頁反面警訊筆錄）；嗣於檢察官訊問時改稱：「我用螺絲起子開車門，鑰匙在車
    內」（偵查卷第二十八頁反面）。然被害人楊智丞於警訊時稱：「扣案之工具並
    非屬伊所有」等語（偵查卷第六頁反面）；且扣案之螺絲起子十支、鋸子三支、
    活動扳手五支、梅花扳手三支、鐵鍊一條、鐵鎚一支、剪刀一支及鉗子一支，均
    可供竊車使用，復於被告為警查獲時，在贓車內同時扣案。且證人即查獲本案之
    警員乙○○證稱：「筆錄依法定程序，東西在車上查獲，電鑽被告說不是他的，
    其他東西是他的，被告的功夫很厲害，他用一根起子開車門」等語（本院卷第四
    七頁反面）。足見以上扣押物為被告攜帶且為竊取本件自小客車之工具。
(四)、綜上，本件事證明確，被告所辯應屬推諉，其犯行洵堪認定。
二、按被告甲○○持有之上開螺絲起子十支、鋸子三支、活動扳手五支、梅花扳手三
    支、鐵鍊一條、鐵鎚一支、剪刀一支及鉗子一支，其中起子最短者為十三公分，
    最長者為三七公分，業經勘驗明確，有勘驗筆錄在卷可查（本院卷第三六頁至第
    四一頁），是在客觀上顯具有殺傷力而足供兇器使用，被告持之行竊，核其所為
    ，係犯刑法第三百二十一條第一項第三款之攜帶兇器竊盜罪。又其曾於八十一年
    五月十四日因殺人未遂案件，經臺灣高等法院於八十三年一月二十四日以八十二
    年上訴字第一一二號判決判處有期徒刑一年十月十五日確定，並於八十三年四月
    六日執行完畢，此有臺灣高等法院檢察署刑案紀錄簡覆表一件在卷可稽，其於有
    期徒刑執行完畢後五年以內再犯本件之罪，為累犯，應加重其刑。
三、原審認被告罪證明確，並適用刑法第三百二十一條第一項第三款、第四十七條、
    第三十八條第一項第二款之規定，審酌被告犯罪動機、目的、手段、竊得財物之
    價值、及犯罪後之態度等一切情狀，量處被告有期徒刑捌月。至扣案之螺絲起子
    十支、鋸子三支、活動扳手五支、梅花扳手三支、鐵鍊一條、鐵鎚一支、剪刀一
    支及鉗子一支，為被告所有供犯本件竊盜罪所用之物，爰依刑法第三十八條第一
    項第二款沒收之。至非屬甲○○所有之電鑽二支勿庸沒收。經核原判決認事用法
    並無不合，量刑之諭知亦屬妥適，上訴人即被告上訴意旨否認犯罪，指摘原判決
    不當，為無理由，應予駁回。
據上論斷，應依刑事訴訟法第三百六十八條，判決如主文。
本案經檢察官王安明到庭執行職務。
中    華    民    國    八十九    年       六       月        七        日
                            臺灣高等法院刑事第七庭
                                審判長法  官  吳  啟  民
                                      法  官  洪  曉  能
                                      法  官  施  俊  堯
右正本證明與原本無異。
不得上訴。
                                      書記官  顏  志  豪
中    華    民    國    八十九    年       六       月        八        日
附錄：本判決論罪科刑法條全文
刑法第三百二十一條：
犯竊盜罪而有左列情形之一者，處六月以上五年以下有期徒刑：
一、於夜間侵入住宅或有人居住之建築物、船艦或隱匿其內而犯之者。
二、毀越門扇、牆垣或其他安全設備而犯之者。
三、攜帶兇器而犯之者。
四、結夥三人以上而犯之者。
五、乘火災、水災或其他災害之際而犯之者。
六、在車站或埠頭而犯之者。
前項之未遂犯罰之。


司法院資訊處製作；財團法人民間司法改革基金會備份。
